【裁判字號】    98,上訴,482
【裁判日期】    980331
【裁判案由】    毒品危害防制條例
【裁判全文】
臺灣高等法院刑事判決                 98年度上訴字第482號
上  訴  人
即  被  告  甲○○
上列上訴人即被告因毒品危害防制條例案件，不服臺灣板橋地方
法院97年度訴字第3432號，中華民國97年11月28日第一審判決（
起訴案號：臺灣板橋地方法院檢察署97年度毒偵字第4442號），
提起上訴，本院判決如下：
    主  文
上訴駁回。
    事實及理由
一、本案經本院審理結果，認第一審以上訴人即被告甲○○犯毒
    品危害防制條例第10條第1項、第2項之施用第一級毒品、施
    用第二級毒品等罪，均累犯，分別判處有期徒刑9月、4月，
    並定執行刑為有期徒刑11月，並諭知扣案安非他命2包（總
    淨重0.52公克）沒收銷燬之。認事用法及量刑均無不當，應
    予維持，並引用第一審判決書記載之事實、證據及理由（如
    附件）。
二、被告上訴意旨略以：原判決就被告施用第一級毒品海洛因部
    分，僅泛稱被告於某時，在不詳地點，就被告此部分之犯罪
    時、地均未有說明，實令人難以甘服云云。
三、惟查：本案被告就其施用第一級毒品海洛因部分於警詢否認
    犯罪（見偵查卷第9頁），於檢察官偵查中亦僅就施用第二
    級毒品安非他命部分自白（見偵查卷第39頁）；然被告於原
    審審理中就檢察官起訴之事實，包括其於不詳時、地施用第
    一級毒品海洛因部分均坦白承認（見原審卷第73、75頁）；
    況查，被告施用第一級毒品海洛因之犯行，性質上本屬隱密
    ，果被告就該部分犯行之時、地，不予自白，犯罪偵查人員
    就該部分犯行之內容實難以查知；惟被告施用第一級毒品海
    洛因後，因人體之新陳代謝作用，而得於其尿液中驗得鴉片
    類之陽性反應，再依人體通常之新陳代謝速度，推論被告應
    係於何時施用該毒品；此亦係就此類犯罪，於被告全盤否認
    犯罪之前提下，犯罪偵查人員，實務上所得以查知之唯一科
    學方法。至被告究於何處施用，實務上實無可查考。況被告
    本案施用第一級毒品海洛因之犯行，於法亦不因被告施用之
    處所不明，或其施用之時間僅能確定於某一段時間內，而受
    有任何之影響。
四、綜上所述，被告上述上訴意旨所陳各節，於法並無可採。其
    執此上訴意旨任意指摘原判決不當，求予撤銷改判，為無理
    由，應予駁回。
五、被告經合法傳喚，無正當理由不到庭，爰不待其陳述逕行判
    決。
據上論結，應依刑事訴訟法第373條、第368條、第371條，判決
如主文。
本案經檢察官黃全祿到庭執行職務。
中    華    民    國    98    年    3     月    31    日
                  刑事第二十庭審判長法  官  楊貴雄
                                    法  官  高愈杰
                                    法  官  林銓正
以上正本證明與原本無異。
施用第一級毒品部分如不服本判決，應於收受送達後10日內向本
院提出上訴書狀，其未敘述上訴之理由者並得於提起上訴後10日
內向本院補提理由書（均須按他造當事人之人數附繕本）「切勿
逕送上級法院」。
施用第二級毒品部分不得上訴。
                                    書記官  張淨
中    華    民    國    98    年    4     月    1     日


司法院資訊處製作；財團法人民間司法改革基金會備份。
